

```{r , include=FALSE}
library(jtools)
```


# Lineare Modelle/Supervised Learning

## Optimierung des Modells mit schrittweiser Aufnahme von Variablen

```{r, echo=F}
data<-data1

M1<-Umsatz ~ Warengruppe
LM1 <- lm(M1,data,na.action=na.exclude)
#summary(LM1)
#0.645

M2<-update(M1,.~.+Wochentag)
LM2 <- lm(M2,data,na.action=na.exclude)
#summary(LM2)
#0.673

M3<-update(M2,.~.+istFeiertag)
LM3 <- lm(M3,data,na.action=na.exclude)
#summary(LM3)
#0.673

M4<-update(M3,.~.+Temperatur)
LM4 <- lm(M4,data,na.action=na.exclude)
#summary(LM4)
#0.7126

M5<-update(M4,.~.+KielerWoche)
LM5 <- lm(M5,data,na.action=na.exclude)
#summary(LM5)
#0.7128

M6<-update(M5,.~.+Windgeschwindigkeit)
LM6 <- lm(M6,data,na.action=na.exclude)
#summary(LM6)
#0.7128

M7<-update(M6,.~.+Bewoelkung)
LM7 <- lm(M7,data,na.action=na.exclude)
#summary(LM7)

jtools::export_summs(LM1,LM2,LM3,LM4,LM5, LM6, LM7)

anova(LM1,LM2,LM3,LM4,LM5, LM6, LM7)



```

Entscheidung für das Modell 6 **Umsatz ~ Warengruppe + Wochentag + istFeiertag + Temperatur + 
    KielerWoche + Windgeschwindigkeit**   mit 0,77  Varianzaufklärung, da noch sig. besser als  Modell 5 laut Modellvergleich

```{r, echo=F}

LMfinal<-LM6
summ(LMfinal)
rm(M1,M2,M3,M4,M5,M6,M7,LM1,LM2,LM3,LM4,LM5, LM6,LM7)
```

## Prädiktion 1 (Lineare Modelle/Supervised Learning)

aka: Ich nehme ein lineares Modell, das auf einen Datensatz gefittet wurde und sage mit den dort geschätzten Koeffizienten die Zielvariable auf Basis von einem neuen Datensatz vorher

```{r Prädiktion Umsätze 7.6.2019 (Freitag, erster Tag nach Ende der Umsatzdaten) und 09.6.2019 (sonntag darauf) und zum Kontrast ein stürmischer kalter Mittwoch im Januar auf Basis des Modells 4}
#Vorhersage berechnen
pred_lm <- predict(object=LMfinal, newdata = pred_data1, type = "response", interval = "confidence", na.action = na.exclude)

#print(pred_lm)
#class(pred_lm)#is ne doofe Matrix--> für Nutzung von dplyr-Routinen as.data.frame()

pred_lm <- dplyr::bind_cols(pred_data1, as.data.frame(pred_lm)) #in dieser Datei sind "fit" die Umsatz-Prädiktionen für die jeweiligen Datenpunkte, lwr und upr sind die Grenzen der Konfidenzintervalle


pred_lm<- rename(pred_lm,Prediction_Umsatz_LM = fit,UntereGrenzeKonfInt=lwr,ObereGrenzeKonfInt=upr)

anzeige <-dplyr::filter(pred_lm,Datum==ymd(20190607))
anzeige <-dplyr::select(anzeige, c("Warengruppe","Prediction_Umsatz_LM","UntereGrenzeKonfInt","ObereGrenzeKonfInt"))
pred_lm
```

[**Die Vorhersage für den ersten Tag (`r ymd(20190607)`) nach Ende der Datenreihe ist:**]{style="color: red;"}

Modell: Umsatz ~ Warengruppe + Wochentag + istFeiertag + Temperatur + 
    KielerWoche + Windgeschwindigkeit

```{r echo=FALSE}
anzeige

rm(anzeige, data)
```
